# 子公司净资产为负时合并报表

提问人：yougoodluck 时间：2011-12-07 18:29:50
A公司为母公司100%控股B子公司， 2010 年期末B公司的股本 100 万，未分配利润-150万，即净资产为-50万；A公司报表中的长期股权投资已经为零，请问在 2010 年期末合并报表时做实收资本的抵消分录该怎么做？借：实收资本，未分配利润，贷方该做什么？请各位指教啦，很急

回答人：chenyiwei
原制度下：未确认的投资损失 新准则下：冲减合并报表中的未分配利润

提问人：yougoodluck 时间：2011-12-07 21:21:48
回复 chenyiwei 的帖子
是调整资产负债表中所有者权益项目中的“未确认的投资损失”吗？第一次编不太懂多多指教

回答人：chenyiwei
原制度下是.

提问人：yougoodluck 时间：2011-12-07 23:47:21
回复 chenyiwei 的帖子
还想问一下，母公司将固定资产A以净值转让给子公司，合并报表时是不是就不用进行调整了？

回答人：chenyiwei
一般情况下，如果没有内部交易未实现损益，则合并报表时一般不作进一步调整。